臺灣高等法院刑事裁定
109年度聲字第3526號
聲  請  人  臺灣高等檢察署檢察官
受  刑  人  程偉倫



上列聲請人因受刑人數罪併罰有二裁判以上，聲請定其應執行之
刑（109年度執聲字第1714號），本院裁定如下：
    主  文
程偉倫因犯如附表所示之罪，所處如附表所示之刑，應執行有期
徒刑肆年玖月。
    理  由
一、聲請意旨略以：受刑人程偉倫因毒品危害防制條例等數罪，
    先後經判決確定如附表，應依刑法第50條第1項第1款、第2
    項、第53條、第51條第5款規定，定其應執行之刑，爰依刑
    事訴訟法第477條第1項聲請裁定等語。
二、按數罪併罰，有二裁判以上者，依刑法第51條規定，定其應
    執行之刑。數罪併罰，宣告多數有期徒刑者，於各刑中之最
    長期以上，各刑合併之刑期以下，定其刑期。但不得逾30年
    ，刑法第53條、第51條第5款定有明文。又裁判確定前犯數
    罪者，併合處罰之。但有下列情形者，不再此限：一、得易
    科罰金之罪與不得易科罰金之罪。二、得易科罰金之罪與不
    得易服社會勞動之罪。三、得易服社會勞動之罪與不得易科
    罰金之罪。四、得易服社會勞動之罪與不得易服社會勞動之
    罪。前項但書情形，受刑人請求檢察官聲請定應執行刑者，
    依第51條規定定之。刑法第50條亦有明文。
三、經查，受刑人程偉倫所犯如附表所示之罪，先後經臺灣臺北
    地方法院、臺灣士林地方法院、臺灣新北地方法院及本院判
    處如附表所示之刑，均經分別確定在案，有各該判決及本院
    被告前案紀錄表各1份在卷可稽。又附表編號1至8所示之罪
    刑雖得以易科罰金，而符合修正後刑法第50條但書不併合處
    罰之要件，然受刑人業已請求檢察官聲請定應執行刑，此有
    臺灣臺北地方檢察署依102年1月23日修正之刑法第50條調查
    受刑人是否聲請定應執行刑調查表影本附卷可參，故應認檢
    察官上開聲請為正當。審酌附表編號1至8之罪前經臺灣臺北
    地方法院定其應執行刑為有期徒刑1年6月確定，又受刑人所
    犯數罪類型中，附表編號1、3至8均為施用第二級毒品罪，
    屬於個人自戕行為，而編號9之販賣第二級毒品罪，雖同為
    與毒品有關之犯罪，惟其將造成毒品流通且助長泛濫，對於
    社會治安危害非輕，與施用、持有毒品之犯罪態樣及侵害法
    益顯然有別，是權衡受刑人所犯上開各罪責任之非難重複程
    度、犯行間時間關連性、各罪之不法性及貫徹刑法量刑之理
    念規範，爰依前揭說明定其應執行之刑。
四、依刑事訴訟法第477條第1項，刑法第53條、第50條、第51條
    第5款，裁定如主文。
中　　華　　民　　國　　109 　年　　9 　　月　　10　　日
                  刑事第二十五庭審判長法　官  邱滋杉
                                      法　官  黃翰義
                                      法　官  陳彥年
以上正本證明與原本無異。
如不服本裁定，應於收受送達後五日內向本院提出抗告狀。
                                      書記官  彭秀玉
中　　華　　民　　國　　109 　年　　9 　　月　　10　　日
附表：
編號  1 2 3 罪名  施用第二級毒品 持有第二級毒品 施用第二級毒品 宣告刑  有期徒刑3月 有期徒刑2月 有期徒刑3月 犯罪日期  107年5月19日為警採尿前回溯96小時內某時許 107年5月18日下午10時許至107年5月19日上午1時許 107年6月12日 偵查機關年度案號  臺北地檢107年度毒偵字第2232號 臺北地檢107年度毒偵字第2232號 臺北地檢107年度毒偵字第2565號、第3706號 最後事實審 法院 臺灣臺北地方法院 臺灣臺北地方法院 臺灣臺北地方法院  案號 107年度簡字第1929號 107年度簡字第1929號 107年度簡字第2334號  判決日期 107年8月17日 107年8月17日 107年9月27日 確定判決 法院 臺灣臺北地方法院 臺灣臺北地方法院 臺灣臺北地方法院  案號 107年度簡字第1929號 107年度簡字第1929號 107年度簡字第2334號  確定日期 107年9月18日 107年9月18日 107年11月20日 是否為得易科罰金之案件  是 是 是 備註  ⒈臺北地檢107年度執字第8056號 ⒉編號1至2所示之罪，經臺灣臺北地方法院107年度簡字第1929號判決應執行有期徒刑4月確定  臺北地檢107年度執字第8936號   編號1至3所示之罪，經臺灣臺北地方法院108年度聲字第23號裁定應執行有期徒刑6月確定     編號1至5所示之罪，經臺灣士林地方法院108年度聲字第429號裁定應執行有期徒刑10月確定     編號1至7所示之罪，經臺灣新北地方法院108年度聲字第3898號裁定應執行有期徒刑1年4月確定     編號1至8所示之罪，經臺灣臺北地方法院109年度聲字第1038號裁定應執行有期徒刑1年6月確定   

編號  4 5 6 罪名  施用第二級毒品 施用第二級毒品 施用第二級毒品 宣告刑  有期徒刑2月 有期徒刑3月 有期徒刑4月 犯罪日期  107年1月23日為警採尿前回溯4日內某時許 107年4月16日下午4時11分採尿前回溯96小時內某時許 107年7月9日為警採尿前回溯96小時內某時許 偵查機關年度案號  士林地檢107年度毒偵字第1117號 士林地檢107年度毒偵字第1918號 士林地檢107年度毒偵字第2255號 最後事實審 法院 臺灣士林地方法院 臺灣士林地方法院 臺灣士林地方法院  案號 107年度審簡字第974號 107年度審簡字第1317號 107年度審簡字第1338號  判決日期 107年9月5日 107年12月14日 108年2月27日 確定判決 法院 臺灣士林地方法院 臺灣士林地方法院 臺灣士林地方法院  案號 107年度審簡字第974號 107年度審簡字第1317號 107年度審簡字第1338號  確定日期 107年12月20日 108年1月7日 108年5月1日 是否為得易科罰金之案件  是 是 是 備註  士林地檢108年度執字第458號 士林地檢108年度執字第896號 士林地檢108年度執字第3213號   編號1至5所示之罪，經臺灣士林地方法院108年度聲字第429號裁定應執行有期徒刑10月確定     編號1至7所示之罪，經臺灣新北地方法院108年度聲字第3898號裁定應執行有期徒刑1年4月確定     編號1至8所示之罪，經臺灣臺北地方法院109年度聲字第1038號裁定應執行有期徒刑1年6月確定   

編號  7 8 9 罪名  施用第二級毒品 施用第二級毒品 販賣第二級毒品 宣告刑  有期徒刑4月 有期徒刑3月 有期徒刑3年6月 犯罪日期  107年8月8日 107年8月16日 107年8月4日 偵查機關年度案號  新北地檢107年度毒偵字第6702號 臺北地檢107年度偵字第20507、24663號，107年度毒偵字第3610、3611號 臺北地檢107年度偵字第20507、24663號，107年度毒偵字第3610、3611號 最後事實審 法院 臺灣新北地方法院 臺灣臺北地方法院 臺灣高等法院  案號 108年度簡字第1413號 107年度訴字第892號 109年度上訴字第215號  判決日期 108年3月8日 108年11月29日 109年3月26日 確定判決 法院 臺灣新北地方法院 臺灣臺北地方法院 最高法院  案號 108年度簡字第1413號 107年度訴字第892號 109年度台上字第3371號  確定日期 108年4月2日 109年3月12日 109年7月15日 是否為得易科罰金之案件  是 是 否 備註  新北地檢108年度執字第7075號 臺北地檢109年度執字第2775號 臺北地檢109年度執字第4422號   編號1至7所示之罪，經臺灣新北地方法院108年度聲字第3898號裁定應執行有期徒刑1年4月確定     編號1至8所示之罪，經臺灣臺北地方法院109年度聲字第1038號裁定應執行有期徒刑1年6月確定